【裁判字號】    95,抗,1732
【裁判日期】    951215
【裁判案由】    確定訴訟費用額
【裁判全文】
臺灣高等法院民事裁定                  95年度抗字第1732號
抗  告  人  呂杜碧珠即M2F，.
抗告人因與相對人甲○○間確定訴訟費用額事件，對於中華民國
95年10月30日臺灣臺北地方法院95年度聲字第3823號裁定提起抗
告，本院裁定如下：
      主  文
抗告駁回。
抗告費用由抗告人負擔。
      理  由
一、按核定訴訟標的之價額，以起訴時之交易價額為準；無交易
    價額者，以原告就訴訟標的所有之利益為準。法院因核定訴
    訟標的之價額，得依職權調查證據。又以一訴附帶請求其孳
    息、損害賠償、違約金或費用者，不併算其價額。另法院未
    於訴訟費用之裁判確定其費用額者，第一審受訴法院於該裁
    判有執行力後，應依聲請並得依職權以裁定確定之。民事訴
    訟法77條之1第2、3項、第77條之2第2項、第91條第1項分別
    定有明文。次按民事訴訟費用法第9條所謂因租賃權涉訟，
    係指以租賃權為訴訟標的之訴訟而言，其以租賃關係已經終
    止為原因，請求返還租賃物之訴，係以租賃物返還請求權為
    訴訟標的，非以租賃權為訴訟標的，其訴訟標的之價額，應
    以租賃物之價額為準（最高法院32抗字第765號判例意旨參
    照）。
二、抗告意旨略以：原裁定認伊應負擔之訴訟費用額為新台幣（
    下同）3萬6640元及利息，惟依據原法院95年度訴字第5208
    號判決觀之，伊應自民國94年11月1日起至返還台北市○○
    ○路路三段314號2樓之房屋（下稱系爭房屋）之日止，按月
    給付相對人3萬元，然計算至95年11月止，伊共計應給付相
    對人36萬元，是本件之訴訟標的價額應為36萬元，伊不應繳
    交如此多之訴訟費用，求予廢棄原裁定云云。
三、經查：本件相對人於原法院95年度訴字第5208號請求返還房
    屋等事件，係請求抗告人將系爭房屋全部遷讓返還相對人並
    附帶請求給付不當得利每月3萬元，因相對人係以租賃契約
    已經合法終止為由，訴請抗告人返還系爭房屋，而以所有權
    及租賃物返還請求權為訴訟標的，則本件訴訟標的之價額，
    揆諸首開說明，即應以系爭房屋之價額為準，而本件系爭房
    屋之價額為360萬元，業經原審調閱上開該院95年度訴字第
    5208號全卷確認無誤，並有原法院自行收納款項統一收據影
    本在卷可證（見原審卷內第11頁），堪認本件請求返還房屋
    等事件之訴訟標的價額為360萬元無誤，應徵第一審裁判費
    為3萬6640元，抗告人抗辯本件之訴訟標的價額應為36萬元
    ，伊不應負擔如此多之訴訟費用云云，容有誤會。故原裁定
    據此認抗告人應負擔之裁判費為3萬6640元及自該裁定送達
    相對人之翌日起至清償日止，按年息百分之5計算之利息，
    經核並無不合。抗告意旨仍執前詞，指摘原裁定不當，求予
    廢棄，為無理由，應予駁回。
四、據上論結，本件抗告為無理由，爰裁定如主文。
中    華    民    國    95    年    12    月    15    日
                    民事第七庭
                        審判長法  官  鄭三源
                              法  官  黃嘉烈
                              法  官  周美月
正本係照原本作成。
本裁定除以適用法規顯有錯誤為理由，並經本院許可外，不得再
抗告。如提起再抗告，應於收受後10日內委任律師為訴訟代理人
向本院提出再抗告狀。並繳納再抗告費新台幣１千元。
中    華    民    國    95    年    12    月    18    日
                              書記官  李華安


司法院資訊處製作；財團法人民間司法改革基金會備份。
